Images des répertoires du notaire Antoine Charpentier pour l'étude XXIV
Archives nationales de France
Images des répertoires du notaire Antoine Charpentier pour l'étude XXIV
15 octobre 1791 - 18 frimaire an XII (15 octobre 1791 - 10 décembre 1803)
MC/RE/XXIV/11 - MC/RE/XXIV/13
Etude XXIV; Charpentier, Antoine
3 registres
Archives nationales de France
Minutes et répertoires: la loi 2008-696 du 15 juillet 2008 relative aux archives a fixé à 75 ans à compter de la date de l'acte, ou à 25 ans à compter de la date du décès de l'intéressé si ce délai est plus bref, le délai de communication des minutes et répertoires des notaires; ce délai est porté à 100 ans à compter de la date de l'acte si le document se rapporte à un mineur (code du Patrimoine, articles L213-2, 4e d et 5e).
Autres documents de l'étude (dossiers de clients, comptabilité...): s'agissant d'archives privées, ces documents sont communicables selon les modalités fixées par le déposant ou le donateur.
Certains documents ne sont pas accessibles sous leur forme originale en raison de leur mauvais état de conservation.
Registres entrés aux Archives nationales en 1935.
Images des répertoires de l’étude XXIV
Archives de l'étude XXIV
répertoire d'officier public ministériel
- Répertoire chronologique pour la période du 15 octobre 1791 au 5ème jour complémentaire an IV (15 octobre 1791 - 21 septembre 1796), 15 octobre 1791 - 5ème jour complémentaire an IV (15 octobre 1791 - 21 septembre 1796); MC/RE/XXIV/11; Le répertoire comporte 238 feuillets et fait partie d'un registre de 264 feuillets de papier manuscrits, hauteur 37,5 x largeur 24,5 cm, composé de cahiers paginés par le notaire. Le registre est en bon état. La reliure a été restaurée en 2004.
  Registre folioté en 2003 (foliotation non visible à l'écran)
  Le registre contient aussi le répertoire du notaire Jean Antoine Dosfant de février à octobre 1791.
  Le répertoire comporte 2 parties: les minutes et les brevets et contient les informations suivantes: 1. nature de l'acte; 2. date du jour; 3. nom et prénom des parties.
  répertoire
  - Listes chronologiques des actes passés en minutes pour la période du 15 octobre 1791 au 4ème jour complémentaire an IV (20 septembre 1796), 15 octobre 1791 - 4ème jour complémentaire an IV (15 octobre 1791 - 20 septembre 1796); 20 r°-164 v°; 145 feuillets
    - Liste chronologique des minutes pour la période du 15 octobre au 31 décembre 1791, 15 octobre - 31 décembre 1791; 20 r°-25 v°; 6 feuillets
    - Liste chronologique des minutes pour la période du 2 janvier au 31 décembre 1792, 2 janvier - 31 décembre 1792; 26 r°-51 v°; 26 feuillets
    - Liste chronologique des minutes pour la période du 2 janvier au 31 décembre 1793, 2 janvier - 31 décembre 1793; 51 v°-73 v°; 23 feuillets
    - Liste chronologique des minutes pour la période du 12 nivôse au 4ème jour complémentaire an II (2 janvier-20 septembre 1794), 12 nivôse - 4ème jour complémentaire an II (2 janvier - 20 septembre 1794); 73 v°-100 v°; 28 feuillets
    - Liste chronologique des minutes pour la période du 1er vendémiaire au 6ème jour complémentaire an III (22 septembre 1794-22 septembre 1795), 1er vendémiaire - 6ème jour complémentaire an III (22 septembre 1794 - 22 septembre 1795); 101 r°-141 v°; 41 feuillets
    - Liste chronologique des minutes pour la période du 1er vendémiaire au 5ème jour complémentaire an IV (23 septembre 1795-21 septembre 1796), 1er vendémiaire - 5ème jour complémentaire an IV (23 septembre 1795 - 21 septembre 1796); 142 r°-164 v°; 23 feuillets
  - Listes chronologiques des brevets pour la période du 15 octobre 1791 au 4ème jour complémentaire an IV (20 septembre 1796), 15 octobre 1791 - 4ème jour complémentaire an IV (15 octobre 1791 - 20 septembre 1796); 172 r°-264 r°; 93 feuillets
    - Liste chronologique des brevets pour la période du 15 octobre au 31 décembre 1791, 15 octobre - 31 décembre 1791; 172 r°-175 r°; 4 feuillets
    - Liste chronologique des brevets pour la période du 1er janvier au 31 décembre 1792, 1er janvier - 31 décembre 1792; 175 v°-188 v°; 24 feuillets
    - Liste chronologique des brevets pour la période du 2 janvier au 31 décembre 1793, 2 janvier - 31 décembre 1793; 188 v°-208 r°; 21 feuillets
    - Liste chronologique des brevets pour la période du 12 nivôse au 2ème jour complémentaire an II (2 janvier-18 septembre 1794), 12 nivôse - 2ème jour complémentaire an II (2 janvier - 18 septembre 1794); 208 r°-224 r°; 17 feuillets
    - Liste chronologique des brevets pour la période du 1er vendémiaire au 6ème jour complémentaire an III (22 septembre 1794-22 septembre 1795), 1er vendémiaire - 6ème jour complémentaire an III (22 septembre 1794 - 22 septembre 1795); 224 r°-247 v°; 24 feuillets
    - Liste chronologique des brevets pour la période du 1er vendémiaire au 4ème jour complémentaire an IV (23 septembre 1795-20 septembre 1796), 1er vendémiaire - 4ème jour complémentaire an IV (23 septembre 1795 - 20 septembre 1796); 248 r°-264 r°; 23 feuillets
- Répertoire chronologique pour la période du 1er vendémiaire an V au 5ème jour complémentaire an VIII (22 septembre 1796 - 22 septembre 1800), 1er vendémiaire an V - 5ème jour complémentaire an VIII (22 septembre 1796 - 22 septembre 1800); MC/RE/XXIV/12; Un registre de 226 feuillets de papier manuscrits, hauteur 37,5 x largeur 26 cm, composé de plusieurs cahiers foliotés par l'étude à partir du mois de nivôse an VII. Le registre est en bon état. Il a été entièrement restauré.
  Le répertoire contient les informations suivantes:
  I. de l'an V à vendémiaire an VII: 1. nature de l'acte; 2. date du jour; 3. nom et prénom des parties
  II. 1. numéro de l'acte dans le mois; 2. date du jour; 3. nature de l'acte; 4. nom, prénom, et domicile des parties; 5. indication sur la situation et les prix des biens; 6. date d'enregistrement de l'acte; 7. droits d'enregistrement.
  III. (pour les brevets) 1. nature de l'acte; 2. date du jour; 3. nom et prénom des parties.
  Attention: seuls les actes passés en minute sont conservés; les actes mentionnés dans le répertoire comme passés en simple brevet (colonne 3) ne sont pas conservés par les notaires et ne sont donc pas versés au Minutier (ils sont remis aux clients).
  - Liste chronologique des actes pour la période du 1er vendémiaire au 5ème jour complémentaire an V (22 septembre 1796 - 21 septembre 1797), 1er vendémiaire - 5ème jour complémentaire an V (22 septembre 1796 - 21 septembre 1797); 1 r°-27 r°; 27 feuillets
  - Liste chronologique des actes pour la période du 2 vendémiaire au 4ème jour complémentaire an VI (23 septembre 1797 - 20 septembre 1798), 2 vendémiaire - 4ème jour complémentaire an VI (23 septembre 1797 - 20 septembre 1798); 28 r°-53 r°; 26 feuillets
  - Liste chronologique des actes pour la période du 1er vendémiaire au 5ème jour complémentaire an VII (22 septembre 1798 - 21 septembre 1799), 1er vendémiaire - 5ème jour complémentaire an VII (22 septembre 1798 - 21 septembre 1799); 53 v°-125 r°; 73 feuillets
    - du 1er vendémiaire au 29 ventôse an VII (22 septembre 1798 - 19 mars 1799), 1er vendémiaire - 29 ventôse an VII (22 septembre 1798 - 19 mars 1799); 53 v°-84 r°; 32 feuillets
    - du 1er germinal au 5ème jour complémentaire an VII (21 mars 1799 - 21 septembre 1799), 1er germinal - 5ème jour complémentaire an VII (21 mars 1799 - 21 septembre 1799); 84 r°-125 r°; 42 feuillets
  - Liste chronologique des actes pour la période du 2 vendémiaire au 5ème jour complémentaire an VIII (24 septembre 1799 - 22 septembre 1800), 2 vendémiaire - 5ème jour complémentaire an VIII (24 septembre 1799 - 22 septembre 1800); 125 r°-176 r°; 52 feuillets
    - du 2 vendémiaire an VIII au 29 ventôse an VIII (24 septembre 1799 - 20 mars 1800), 2 vendémiaire an VIII - 29 ventôse an VIII (24 septembre 1799 - 20 mars 1800); 125 r°-151 r°; 27 feuillets
    - du 3 germinal au 5ème jour complémentaire an VIII (24 mars 1800 - 22 septembre 1800), 3 germinal - 5ème jour complémentaire an VIII (24 mars 1800 - 22 septembre 1800); 151 v°-176 r°; 26 feuillets
  - Liste chronologique des brevets pour la période du 2 vendémiaire au 3ème jour complémentaire an V (23 septembre 1796 - 19 septembre 1797), 2 vendémiaire - 3ème jour complémentaire an V (23 septembre 1796 - 19 septembre 1797); 177 r°-196 r°; 20 feuillets
  - Liste chronologique des brevets pour la période du 2 vendémiaire au 4ème jour complémentaire an VI (23 septembre 1797 - 20 septembre 1798), 2 vendémiaire - 4ème jour complémentaire an VI (23 septembre 1797 - 20 septembre 1798); 197 r°-216 r°; 20 feuillets
  - Liste chronologique des brevets pour la période du 2 vendémiaire au 29 frimaire an VII (23 septembre 1798 - 19 décembre 1798), 2 vendémiaire - 29 frimaire an VII (23 septembre 1798 - 19 décembre 1798); 216 v°-226 r°; 11 feuillets
- Répertoire chronologique pour la période du 3 vendémiaire an IX au 18 frimaire an XII (25 septembre 1800 - 10 décembre 1803), 3 vendémiaire an IX - 18 frimaire an XII (25 septembre 1800 - 10 décembre 1803); MC/RE/XXIV/13; Le répertoire comporte 254 feuillets et fait partie d'un registre de 306 feuillets de papier manuscrits, hauteur 35 x largeur 25 cm, composé de cahiers foliotés par le notaire. Le registre est en bon état. La reliure a été restaurée en 2004.
  Registre folioté en 2004 (foliotation non visible à l'écran)
  Le registre contient aussi le répertoire du notaire Louis Auguste Lahure de frimaire au 4è jour complémentaire de l'an XII.
  Le répertoire contient les informations suivantes: 1. le n° de l'acte dans l'année; 2. date du jour; 3. nature de l'acte passé en brevet; 4. nature de l'acte passé en minute; 5. nom, prénom, domicile des parties, indication sur la situation et les prix des biens; 6. date d'enregistrement de l'acte; 7. droits d'enregistrement.
  - Liste chronologique des actes pour la période du 3 vendémiaire au 4ème jour complémentaire an IX (25 septembre 1800 - 21 septembre 1801), 3 vendémiaire - 4ème jour complémentaire an IX (25 septembre 1800 - 21 septembre 1801); 1 r°-69 r°; 69 feuillets
    - du 3 vendémiaire au 29 ventôse an IX (25 septembre 1800 - 20 mars 1801), 3 vendémiaire - 29 ventôse an IX (25 septembre 1800 - 20 mars 1801); 1 r°-35 r°; 35 feuillets
    - du 1er germinal au 4ème jour complémentaire an IX (22 mars - 21 septembre 1801), 1er germinal - 4ème jour complémentaire an IX (22 mars - 21 septembre 1801); 35 r°-69 r°; 35 feuillets
  - Liste chronologique des actes pour la période du 1er vendémiaire au 5ème jour complémentaire an X (23 septembre 1801 - 22 septembre 1802), 1er vendémiaire - 5ème jour complémentaire an X (23 septembre 1801 - 22 septembre 1802); 69 v°-144 v°; 76 feuillets
    - du 1er vendémiaire au 29 ventôse an X (23 septembre 1801 - 20 mars 1802), 1er vendémiaire - 29 ventôse an X (23 septembre 1801 - 20 mars 1802); 69 v°-105 v°; 37 feuillets
    - du 1er germinal au 5ème jour complémentaire an X (22 mars - 22 septembre 1802), 1er germinal - 5ème jour complémentaire an X (22 mars - 22 septembre 1802); 105 v°-144 v°; 40 feuillets
  - Liste chronologique des actes pour la période du 1er vendémiaire au 6ème jour complémentaire an XI (23 septembre 1802 - 23 septembre 1803), 1er vendémiaire - 6ème jour complémentaire an XI (23 septembre 1802 - 23 septembre 1803); 144 v°-238 r°; 95 feuillets
    - du 1er vendémiaire au 30 pluviôse an XI (23 septembre 1802 - 19 février 1803), 1er vendémiaire - 30 pluviôse an XI (23 septembre 1802 - 19 février 1803); 144 v°-180 v°; 37 feuillets
    - du 4 ventôse au 30 floréal an XI (23 février - 20 mai 1803), 4 ventôse - 30 floréal an XI (23 février - 20 mai 1803); 180 v°-207 v°; 28 feuillets
    - du 1er prairial au 6ème jour complémentaire an XI (21 mai - 23 septembre 1803), 1er prairial - 6ème jour complémentaire an XI (21 mai - 23 septembre 1803); 208 r°-238 r°; 31 feuillets
  - Liste chronologique des actes pour la période du 3 vendémiaire au 18 frimaire an XII (26 septembre - 10 décembre 1803), 3 vendémiaire - 18 frimaire an XII (26 septembre - 10 décembre 1803); 238 v°-254 r°; 17 feuillets